【裁判字號】    90,交聲,179
【裁判日期】    900420
【裁判案由】    交管條例聲異
【裁判全文】
臺灣板橋地方法院交通事件裁定                      九十年度交聲字第一七九號
    原處分機關  交通部公路局台北區監理所
    受處分人即
    異  議  人  乙○○
右列受處分人因違反道路交通管理處罰條例案件，對於交通部公路局台北區監理所九
十年二月九日所為之處分（原處分案號：北監五字第裁四０－Ｚ00000000號
），聲明異議，本院裁定如左：
    主  文
異議駁回。
    理  由
一、按汽車行駛高速公路，其車道之使用，除因交通事故及道路施工依臨時或可移動
    標誌指示或公路警察指揮外，應依設置之交通標誌；又汽車行駛高速公路而不遵
    管制之規定者，處汽車駕駛人新台幣三千元以上六千元以下罰鍰，高速公路交通
    管制規則第八條第一項、道路交通管理處罰條例第三十三條第一項分別定有明文
    。
二、本件受處分人即異議人乙○○於八十九年十一月六日十三時二十分許，在北上碧
    潭隧道內處，駕駛ＥＹ－六九二五號自用小客車，變換車道（由中至內，設有禁
    止標線）違規之事實，有國道公路警察局公警局交字第Ｚ00000000號舉
    發違反道路交通管理事件通知單、交通部公路局台北區監理所九十年二月九日北
    監五字第裁四０－Ｚ00000000號違反道路交通管理事件裁決書各一張等
    在卷可考。異議人固坦承伊於前開時地有於隧道內變換車道之事實，惟辯稱：伊
    當時後面有一輛大卡車緊追在後，距離不到一公尺，有壓迫感，為避免緊急危難
    才臨時由內線道變換至中線道云云，惟查：證人即本件舉發違規之警員甲○○於
    本院證稱：「當時隧道裡面大車都走外線車道，異議人的車是中線變內線，當時
    也沒有看到有大車逼他的情形，且他當時如有說這情形的話，我們也會考慮這種
    特殊情形。印象中他速度是很快的。且如前方有大車的話，他也可以自行保持安
    全距離。：：他說內線往中線變換，我覺得與事實不符。在那隧道內，大車走內
    線道幾乎是零。大車走內線是違規，走中線是限於超車用。」云云；證人即警員
    丙○○亦證稱：「是由我向駕駛人拿駕照、行照，如有這樣大車夾他的話，我們
    會考慮不開的（指開舉發單），頂多告誡他一下，本件應該是我們二人看到他變
    換車道之事實才會開他單子。」等語（均見本院九十年四月九日訊問筆錄）。並
    無異議人所稱伊遭大車自後緊跟之情形，且果如異議人所稱伊車係在內線道遭大
    卡車自後緊跟，則該大卡車行駛於內線車道已經違規（參見高速公路交通管制規
    則第八條第一項第二款規定），且目標甚為明顯，攔查之警員甲○○、丙○○又
    焉有不知、而不予開單舉發之理？足見異議人所辯伊在內線車道，遭大卡車自後
    緊跟，不得已而變換車道至中線乙節，核與常情不符，尚難遽採。況且本件攔查
    之警員甲○○、丙○○係職司交通管理之內政部警政署國道公路警察局第六隊警
    員，與異議人互不相識並無嫌隙，亦無主觀上之好惡，應不致任意舉發異議人上
    述違規。異議人於上揭時地違規行駛之事實，應堪認定。綜上所述，原處分機關
    據以援引首揭規定，裁處罰鍰新台幣六千元，並依同條例第六十三條第一項第一
    款之規定記違規點數一點，於法並無不當，本件異議為無理由，應予駁回。
三、據上論斷，應依道路交通案件處理辦法第十九條，裁定如主文。
中      華      民      國      九十        年    四      月    二十    日
                                      臺灣板橋地方法院交通法庭
                                          法  官  劉  大  衛
右正本證明與原本無異
如不服本裁定，應於送達後五日內向本院提出抗告狀
                                          書記官  蕭  興  南
中      華      民      國      九十        年    四      月    二十六  日


司法院資訊處製作；財團法人民間司法改革基金會備份。
